臺灣高雄地方法院民事裁定              100年度監字第623號
聲  請  人  陳 中 山
應監護宣告  陳蘇雪枝
人
上聲請人聲請處分受監護宣告人陳蘇雪枝之不動產事件，本院裁
定如下：
    主  文
准許聲請人處分受監護宣告人陳蘇雪枝所有坐落澎湖縣馬公市○
○段0000-0000地號土地(面積0.016642公頃，權利範圍為32分之
1)。
聲請程序費用新臺幣壹仟元由受監護宣告人陳蘇雪枝負擔。
    理  由
一、本件聲請意旨略以：聲請人之母陳蘇雪枝（女，民國○○年○○
    月○ 日生，身分證統一編號：Ｚ000000000號，住高雄市○○
    區○○路169 巷16號），前經本院以99年度監宣字第221 號
    宣告為應監護宣告人，並經選定聲請人陳中山擔任受監護宣
    告人陳蘇雪枝之監護人在案。而受監護宣告人陳蘇雪枝為坐
    落澎湖縣馬公市○○段0000-0000地號土地之不動產所有權
    人，現今受監護宣告人陳蘇雪枝長期臥床，須售上開土地，
    將款項移為護養療治及照顧生活之費用。又上開土地是受監
    護宣告人陳蘇雪枝家族繼承的土地，因為其他兄弟想要等到
    核准賣土地之後，才要一起賣，該持有土地5點2平方公尺，
    大約1.5坪，是聲請人爰依法聲請本院准許處分受監護宣告
    人所有之上開系爭不動產等語。
二、次按「監護人對於受監護人之財產，非為受監護人之利益，
    不得使用、代為或同意處分。監護人為下列行為，非經法院
    許可，不生效力：(一)代理受監護人購置或處分不動產。」，
    98年11月23日修正生效之民法第1101條第1項、第2項第1款
    分別定有明文，又上揭規定於受監護宣告人之監護亦準用之
    ，民法第1113條亦定有明文。
三、經查：聲請人主張之上揭事實，業據聲請人提出戶籍謄本2
    份、受監護宣告人所有系爭不動產之土地登記謄本、土地所
    有權狀、財政部高雄市國稅局財產歸屬資料清單、本院99年
    度監宣字第221 號監護宣告裁定影本暨確定證明書、高雄市
    立聯合醫院診斷書、護佑護理之家匯款收據等件為證，經本
    院核閱上揭書證內容，核與聲請人上揭主張相符，是聲請人
    上揭主張，應堪採信。而依上揭看護費用收支表所載，陳蘇
    雪枝每月看護費用約2 萬5000元，聲請人為支付日後照護費
    用，擬處分受監護宣告人之系爭土地，確實符合受監護宣告
    人之利益，是聲請人主張其因陳蘇雪枝需看護協同照護，因
    支付龐大安養費用，而有處分系爭不動產之需要，應屬可採
    。從而，參諸上揭法條規定，聲請人所為本件聲請，於法尚
    無不合，應予准許。
四、依非訟事件法第21條第1 項前段、第24條第1 項，裁定如主
    文。
中    華    民    國   100    年    10    月    7     日
                        家事法庭法  官  何清富
上為正本係照原本作成。
如不服本裁定，應於收受裁定後10日內，向本院提出抗告狀，須
按對照提出繕本，並繳納裁判費。
中    華    民    國   100    年    10    月    7     日
                                書記官  鄧思辰